臺灣新竹地方法院民事簡易判決
110年度竹東簡字第9號
原      告  施宜臻  

被      告  范植煜  

上列當事人間損害賠償事件，本院於民國110年2月5日辯論終結
，判決如下：
    主  文
被告應給付原告新臺幣肆拾萬捌仟捌佰叁拾元，及自民國一０九
年十月二十日起至清償日止，按年息百分之五計算之利息。
本判決得假執行。
    事實及理由
一、原告主張：被告意圖為自己不法之所有，基於詐欺取財之犯
    意，於民國108年3月18日下午2時許在網路上以「..」之身
    分，透過GOODNIGHT交友軟體結識原告，並經由GOODNIGHT交
    友軟體及LINE通訊軟體聊天聯繫感情，隨後向原告佯稱：因
    車禍受傷沒有辦法看醫生，須要金錢應急云云，致原告陷於
    錯誤，而於108年3月18日起至108年4月14日止，陸續轉帳匯
    款共新臺幣（下同）408,830元至被告申設之中華郵政股份
    有限公司帳號000-0000000000000號帳戶內。為此，爰依侵
    權行為之法律關係提起本件訴訟，並聲明：被告應給付原告
    408,830元，及自刑事附帶民事訴訟起訴狀繕本送達翌日起
    至清償日止，按年息5%計算之利息。
二、被告則以：對原告之請求不爭執等語置辯。
三、本院之判斷：
（一）原告主張之前揭事實，已據提出臺灣新竹地方檢察署檢察
      官109年度偵緝字第329號起訴書為證，並據本院調取本院
      109年度易字第699號刑事案卷核閱無訛，且被告確因本件
      詐欺取財犯行，業經本院109年度易字第699號刑事判決判
      處罪刑確定，亦有上開刑事簡易判決在卷可稽，復為被告
      所不爭執，自堪認原告之主張為真實。
（二）按因故意或過失不法侵害他人之權利者，負損害賠償責任
      。民法第184條第1項定有明文。查被告以詐欺取財之犯意
      ，向原告詐騙財物408,830元，核係不法侵害原告權利，
      對原告所受之損害408,830元，自應負侵權行為損害賠償
      責任。
（三）第按，負損害賠償責任者，除法律另有規定或契約另有訂
      定外，應回復他方損害發生前之原狀；因回復原狀而應給
      付金錢者，自損害發生時起，加給利息，民法第213條第1
      、2項定有明文。從而，原告依據侵權行為損害賠償之法
      律關係，請求被告賠償給付408,830元，及自刑事附帶民
      事訴訟起訴狀繕本送達翌日即109年10月20日起至清償日
      止，按年息5%計算之利息，即非無據，為有理由，應予准
      許。
四、假執行宣告：本件係依民事訴訟法第427條第1項適用簡易訴
    訟程序所為被告敗訴之判決，應依職權宣告假執行。
五、無庸確定訴訟費用額：本件係原告於刑事訴訟程序提起之附
    帶民事訴訟，並經本院刑事庭裁定移送本院民事庭審理，依
    刑事訴訟法第504條第2項規定，應免納裁判費，且本件兩造
    亦無其他訴訟費用之支出，自無庸確定訴訟費用額，併予敘
    明。 
中    華    民    國   110    年    2     月    5     日
                  竹東簡易庭    法  官  汪銘欽
以上正本係照原本作成。
如對本判決上訴，須於判決送達後20日內向本院提出上訴狀。如
委任律師提起上訴者，應一併繳納上訴審裁判費。
中    華    民    國   110    年    2     月    5     日
                                書記官  周育瑜